【裁判字號】    98,易緝,149
【裁判日期】    980729
【裁判案由】    毒品危害防制條例
【裁判全文】
臺灣臺北地方法院刑事判決             98年度易緝字第149號
公  訴  人  臺灣臺北地方法院檢察署檢察官
被      告  甲○○
                    （另案在臺灣臺北監獄執行中）
上列被告因違反毒品危害防制條例案件，經檢察官提起公訴（九
十五年度毒偵字第三二三五號），本院判決如下：
    主      文
甲○○施用第二級毒品，累犯，處有期徒刑陸月，如易科罰金，
以新臺幣壹仟元折算壹日。
扣案之殘渣袋（內含有無法磅秤析離之第二級毒品甲基安非他命
殘渣）壹個沒收銷燬之；扣案之塑膠鏟管陸支沒收。
    事實及理由
一、本案犯罪事實除引用如附件所示之起訴書之記載外，另補充
    記載如下：甲○○於民國八十六年間，因犯非法販賣化學合
    成麻醉藥品、非法吸用化學合成麻醉藥品罪，經本院以八十
    六年度訴字第一六八六號判決各判處有期徒刑一年十月、三
    月，應執行有期徒刑二年，緩刑五年，緩刑期間付保護管束
    確定，嗣經本院以九十年度撤緩字第二二號裁定撤銷緩刑確
    定，於九十一年十二月五日因縮短刑期假釋出監，假釋期間
    並付保護管束，嗣因假釋期滿未經撤銷假釋，其未執行之刑
    以已執行論而執行完畢（假釋期滿日期為九十二年十一月九
    日）。甲○○前因施用第二級毒品案件，經臺灣臺北地方法
    院檢察署檢察官聲請本院以九十年度毒聲字第四○八號裁定
    送勒戒處所觀察、勒戒，並經該署檢察官將甲○○送臺灣臺
    北看守所附設勒戒處所執行觀察、勒戒後，因有繼續施用毒
    品之傾向，再經臺灣臺北地方法院檢察署檢察官聲請本院以
    九十年度毒聲字第一一○六號裁定甲○○令入戒治處所施以
    強制戒治一年，並經臺灣臺北地方法院檢察署檢察官將甲○
    ○送臺灣臺北監獄附設戒治所執行強制戒治，嗣甲○○經戒
    治所評定合格，認無繼續戒治之必要，經臺灣臺北地方法院
    檢察署檢察官聲請本院以九十年度毒聲字第二三四五號裁定
    停止戒治，所餘戒治期間，付保護管束，甲○○於九十年十
    二月四日出所，於九十一年五月八日交付保護管束期滿執行
    完畢，再由臺灣臺北地方法院檢察署檢察官於九十一年五月
    二十九日以九十一年度戒毒偵字第九九號為不起訴處分確定
    。於九十五年六月間，因犯轉讓第二級毒品罪，經本院以九
    十五年度訴字第三五二號判決判處有期徒刑七月，嗣經臺灣
    高等法院以九十五年度上訴字第二七九一號判決撤銷改判為
    有期徒刑九月確定；於九十五年十月間，因犯施用第二級毒
    品罪，經本院以九十五年度易字第一七八九號判決判處有期
    徒刑六月確定；於九十五年八月間，因犯毀損罪，經本院以
    九十五年度簡字第二三一五號簡易判決判處有期徒刑三月，
    嗣經本院以九十五年度簡上字第二二五號判決上訴駁回確定
    ，此三案件再經本院以九十八年度聲字第一一四號裁定定應
    執行刑有期徒刑一年四月確定（現在臺灣臺北監獄執行中，
    指揮書執畢日期為九十九年十月十六日）。甲○○係基於施
    用第二級毒品甲基安非他命之犯意而在臺北縣新店市○○路
    ○段九十九巷十三號二樓施用第二級毒品甲基安非他命一次
    ，嗣經員警持本院所核發之九十五年度聲搜字第一七一七號
    搜索票實施搜索而查獲。
二、證據名稱：
(一)被告甲○○於本院審理中（見本院九十八年七月二十二日審
    判筆錄）之自白。
(二)臺灣檢驗科技股份有限公司九十六年一月二十三日濫用藥物
    尿液檢驗報告。
(三)扣案之殘渣袋（內含有無法磅秤析離之第二級毒品甲基安非
    他命殘渣）一個、塑膠鏟管六支及扣案物品之照片列印資料
    。
(四)本院九十年度毒聲字第四○八號刑事裁定、九十年度毒聲字
    第一一○六號刑事裁定、九十年度毒聲字第二三四五號刑事
    裁定、九十五年度易字第一七八九號刑事判決、臺灣臺北地
    方法院檢察署檢察官九十一年度戒毒偵字第九九號不起訴處
    分書。
三、按甲基安非他命為毒品危害防制條例第二條第二項第二款所
    稱之第二級毒品。核被告所為，係犯毒品危害防制條例第十
    條第二項之施用第二級毒品罪。其持有第二級毒品甲基安非
    他命之低度行為為施用第二級毒品甲基安非他命之高度行為
    所吸收，不另論罪。查被告於八十六年間，因犯非法販賣化
    學合成麻醉藥品、非法吸用化學合成麻醉藥品罪，經本院以
    八十六年度訴字第一六八六號判決各判處有期徒刑一年十月
    、三月，應執行有期徒刑二年，緩刑五年，緩刑期間付保護
    管束確定，嗣經本院以九十年度撤緩字第二二號裁定撤銷緩
    刑確定，於九十一年十二月五日因縮短刑期假釋出監，假釋
    期間並付保護管束，嗣因假釋期滿未經撤銷假釋，其未執行
    之刑以已執行論而執行完畢（假釋期滿日期為九十二年十一
    月九日），有臺灣高等法院被告前案紀錄表在卷可按，其受
    徒刑之執行完畢，五年以內故意再犯有期徒刑以上之罪，為
    累犯，應依刑法第四十七條第一項之規定，加重其刑。爰審
    酌被告前受觀察勒戒、強制戒治之矯治處遇及刑罰科處甚或
    執行完畢後，猶為本案之施用第二級毒品甲基安非他命之行
    為，然其所為主要係戕害自身，並未直接積極損害他人之利
    益，犯罪之動機、目的、手段、生活狀況、智識程度暨犯罪
    後於本院審理中坦承犯行等一切情狀，量處如主文所示之刑
    ，並諭知易科罰金之折算標準。另被告之犯罪時間雖在九十
    六年四月二十四日以前，然被告先前曾經本院於九十六年五
    月三十一日發布通緝，再於九十八年七月六日經臺北縣政府
    警察局永和分局緝獲到案，顯見被告於九十六年七月十六日
    中華民國九十六年罪犯減刑條例施行前，經通緝而未於九十
    六年十二月三十一日以前自動歸案接受偵查甚明，符合中華
    民國九十六年罪犯減刑條例第五條規定之情形，依法自不得
    減刑，於此一併說明。
四、至扣案之殘渣袋（內含有無法磅秤析離之第二級毒品甲基安
    非他命殘渣）一個，其內之第二級毒品甲基安非他命殘渣既
    已與該殘渣袋無從析離，自應依毒品危害防制條例第十八條
    第一項前段之規定，不問屬於犯人與否，宣告沒收銷燬之。
    扣案之塑膠鏟管六支，為供被告施用第二級毒品甲基安非他
    命所用之物，且為被告所有，業據被告供陳在卷，爰依刑法
    第三十八條第一項第二款之規定，宣告沒收之。
五、本案為諭知有期徒刑得易科罰金之有罪判決，爰依刑事訴訟
    法第三百十條之一之規定為判決之記載，附此敘明。
據上論斷，應依刑事訴訟法第二百八十四條之一、第二百九十九
條第一項前段、第三百十條之一第一項、第二項，毒品危害防制
條例第十條第二項、第十八條第一項前段，刑法第十一條前段、
第四十七條第一項、第四十一條第一項前段、第三十八條第一項
第二款，判決如主文。
本案經檢察官賴秋萍到庭執行職務
中    華    民    國    98    年    7     月    29    日
                  刑事第十一庭  法  官  黃紹紘
以上正本證明與原本無異。
如不服本判決應於收受送達後十日內向本院提出上訴書狀，並應
敘述具體理由；其未敘述上訴理由者，應於上訴期間屆滿後二十
日內向本院補提理由書（均須按他造當事人之人數附繕本）「切
勿逕送上級法院」。告訴人或被害人如對於本判決不服者，應具
備理由請求檢察官上訴，其上訴期間之計算係以檢察官收受判決
正本之日期為準。
                                書記官  陳靜君
中    華    民    國    98    年    8     月    6     日
附錄本案論罪科刑所犯法條全文
毒品危害防制條例第十條
施用第一級毒品者，處六月以上五年以下有期徒刑。
施用第二級毒品者，處三年以下有期徒刑。
附件：
臺灣臺北地方法院檢察署檢察官起訴書
                                    95年度毒偵字第3235號
    被      告  甲○○  男  27歲（民國○○年○月○○日生）
                        住臺北縣新店市○○路663巷3弄2號
                        身分證統一編號：Ｚ000000000號
上列被告因違反毒品危害防制條例案件，業經偵查終結，認應提
起公訴，茲將犯罪事實及證據並所犯法條如下：
        犯罪事實
一、甲○○前於民國86年間，因違反麻醉藥品管理條例案件，經
    臺灣臺北地方法院以86年度訴字第1686號判處有期徒刑2 年
    ，緩刑5年確定，於緩刑期間，復因違反毒品危害防制條例
    案件，經該院裁定撤銷緩刑後，於90年12月4日入監服刑，
    並於91年12月5日縮短刑期假釋出監，後於92年11月9日假釋
    縮刑期滿執行完畢；其於90年間，亦因違反毒品危害防制條
    例，經依臺灣臺北地方法院裁定送觀察、勒戒後，認有繼續
    施用毒品傾向，又經同院以91年度毒聲字第1106 號裁定令
    入戒治處所施以強制戒治1年，因戒治執行中處遇成效合格
    ，交付保護管束，於91年5月8日保護管束期滿，進而強制戒
    治執行完畢，由本署檢察官以91年度戒毒偵字第99號為不起
    訴處分確定。又自92年11月起至95年5月間，因連續施用毒
    品案件，經臺灣臺北地方法院於95年10月2日以95年度易字
    第1789號判處有期徒刑6月確定（尚未執行）。詎其猶不知
    悔改，竟基於施用第二級毒品安非他命之犯意，於95年11月
    23日下午2時30分許為警採尿時回溯96小時內之某日時，在
    不詳地點，以不詳方法施用第二級毒品安非他命。嗣於同年
    月23日下午1時許，在臺北縣新店市○○路○段99巷13號2樓
    為警查獲，並扣得安非他命殘渣袋1個及塑膠鏟管6支。
二、案經臺北縣政府警察局新店分局報告偵辦。
        證據並所犯法條
一、證據清單及待證事實：
 ┌──┬─────────┬────────────┐
 │編號│     證據名稱     │        待證事實        │
 ├──┼─────────┼────────────┤
 │1   │台灣檢驗科技股份有│被告施用第二級毒品安非他│
 │    │限公司濫用藥物尿液│命事實                  │
 │    │檢驗報告1紙。     │                        │
 ├──┼─────────┼────────────┤
 │2   │扣案安非他命殘渣袋│被告施用二級毒品安非他命│
 │    │1個及塑膠鏟管6支。│之事實                  │
 ├──┼─────────┼────────────┤
 │3   │本署刑案資料查註紀│1、被告前受有期徒刑執行 │
 │    │錄表1份。         │   完畢，5年內再犯本案之│
 │    │                  │   事實。               │
 │    │                  │2、被告前因施用毒品案件 │
 │    │                  │   ，經施以強制戒治執行 │
 │    │                  │   完畢後，5年內再犯本案│
 │    │                  │   之事實。             │
 └──┴─────────┴────────────┘
二、所犯法條：核被告甲○○所為，係犯毒品危害防制條例第10
    條第2項之施用第二級毒品罪嫌。被告前受有期徒刑之執行
    完畢後，5年內故意再犯本案有期徒刑以上之罪，為累犯，
    請依刑法第47條第1項之規定加重其刑。
三、依毒品危害防制條例第23條第2項、刑事訴訟法第251條第1
    項提起公訴。
    此   致
臺灣臺北地方法院
中    華    民    國    96    年    3     月    7     日
                              檢  察  官  黃  賽  月
本件正本證明與原本無異
中    華    民    國    96    年    3     月    14    日
                              書  記  官  張  靜  玫
附錄本案所犯法條全文
毒品危害防制條例第10條
施用第一級毒品者，處6月以上5年以下有期徒刑。
施用第二級毒品者，處 3 年以下有期徒刑。


司法院資訊處製作；財團法人民間司法改革基金會備份。
